# 频繁收购轻资产类型的游戏公司形成的大额商誉

提问人：suidilanshan 时间：2017-03-31 19:52:56
一家上市公司因频繁收购轻资产类型的游戏公司形成了大额商誉，报表显示，在剔除了商誉之后的资产负债率达到了76.1%，但该公司称在对资产组减值测试后，未发现资产组存在减值迹象，故未对商誉计提减值准备，请问陈版这种做法对吗？

回答人：chenyiwei
你的背景信息提供的比较简单。理论上这种情况确实有可能发生，但越来越大的商誉将是日后巨大的业绩隐患。建议重点关注以下问题： 1 、商誉减值测试中对资产组可收回金额的测算是否足够谨慎； 2 、是否已经在收购时按照《企业会计准则解释第 5 号》第一条规定充分识别了被购买方的可辨认无形资产，并将其单独确认为无形资产并在受益期内摊销，以减轻后续减值测试压力。在实际操作中，很多所谓“商誉”实际上是被收购方的运营中或开发中游戏的市场价值，都应当单独确认为合并报表层面的无形资产并在这些游戏的市场寿命期内摊销。一般手游的市场寿命很少有超过一年的。将此类无形资产确认为商誉的做法虚增了被收购后头几年的业绩，同时也加大了后续的商誉减值测试压力。